臺灣臺北地方法院民事判決
111年度訴字第681號
原      告  中國信託商業銀行股份有限公司


法定代理人  利明献  


訴訟代理人  陳有延  

被      告  鍾金松地政士(即被繼承人許明翔之遺產管理人)

上列當事人間給付簽帳卡消費款等事件，本院於民國111年4月14
日言詞辯論終結，判決如下：
    主      文
被告應於管理被繼承人許明翔之遺產範圍內給付原告新臺幣伍拾
貳萬伍仟伍佰伍拾柒元，及如附表所示之利息。
訴訟費用新臺幣伍仟柒佰參拾元由被告於管理被繼承人許明翔之
遺產範圍內負擔。
    事實及理由
壹、程序方面
    按當事人得以合意定第一審管轄法院，但以關於由一定法律
    關係而生之訴訟為限，前項合意，應以文書證之，民事訴訟
    法第24條定有明文。本件依被繼承人許明翔（下以姓名稱）
    與原告所簽訂之信用卡會員約定條款第28條、個人信貸約定
    書第10條第2項、個人信用貸款約定書參共通約定條款、第
    十㈡，合意以本院為第一審管轄法院（見本院卷第19頁、第4
    9頁、第73頁），故原告向本院提起本件訴訟，核與首揭規
    定，尚無不合，本院就本件訴訟自有管轄權，合先敘明。
貳、實體方面
一、原告起訴主張：
　㈠許明翔於民國98年10月30日向原告申請信用卡使用（卡號000
    0000000000000，卡別：VISA），依約得於特約商店記帳消
    費，許明翔至108年11月23日止，累計消費記帳新臺幣（下
    同）33,264元未給付，其中33,153元為消費款，111元為循
    環利息，除依約許明翔除應給付上開消費款外，另應給付33
    ,153元自108年11月24日起至清償日止，按年利率百分之15
    計算之利息。
　㈡許明翔於100年11月25日向原告借款230,000元，借款期間自1
    00年11月23日起至105年11月25日止，利息按原告定儲利率
    指數加計9.99%按日計算，共分60期按年金法平均攤還本息
    ，並訂於每月25日為攤還日，並約定如有停止付款或拒絕承
    兌貨付款者，或任何一宗債務不依約清償本金或付息者，債
    務視為全部到期。惟許明翔於借款後至108年10月2日後未依
    約清償本息，尚餘57,987元未依約清償，另應給付自108年1
    0月3日起至清償日止按年息百分之10.78計算之利息。
　㈢許明翔於103年5月21日向原告借款680,000元，借款期間自10
    3年5月21日起至110年5月21日止，利息自撥貸日起3個月依
    固定利率2.99%計算，自第4個月起按定儲利率1.38%加計利
    率5.61%計算，按日計息，並約定如有停止付款或拒絕承兌
    貨付款者，或任何一宗債務不依約清償本金或付息者，債務
    視為全部到期。惟許明翔於借款後至108年10月14日後未依
    約清償本息，尚餘434,306元未依約清償，另應給付自108年
    10月15日起至清償日止按年息百分之6.4計算之利息。
　㈣許明翔已於108年3月19日死亡，其繼承人均已拋棄繼承，經
    臺灣苗栗地方法院以108年度繼字第1號裁定選任被告為其遺
    產管理人確定，則被告應於許明翔之遺產範圍內就上開借款
    負清償之責。為此，爰依消費借貸、信用卡契約及繼承之法
    律關係，提起本件訴訟，並聲明：如主文第一項所示。
二、被告則以：許明翔於之存款帳戶於其死亡後仍於108年4月至
    9月個月各月份10日支出8,000元，於同年10月14日支出4,51
    1元轉帳至原告銀行帳戶（帳號：000000000000000），似與
    原告提出之明細不符等語，資為抗辯。並聲明：原告之訴駁
    回。
三、經查，原告主張主張許明翔向原告申請信用卡使用，並向原
    告借款等節，業據提出信用卡申請書、個人信貸綜合申請書
    、個人信用貸款申請書（分期信貸）等件為證（見本院卷第
    15頁、第47至49頁、第67至73頁），堪認原告主張許明翔向
    原告申請信用卡使用，並有向原告借款等情為真實。許明翔
    於108年死亡，其繼承人拋棄繼承，經法院選任被告為許明
    翔之遺產繼承人，有臺灣苗栗地方法院108年5月28日108年
    司繼字第295號函、109年3月10日109年度繼字第1號裁定分
    別在卷可查（見本院卷第89至91頁），被告即應於許明翔之
    遺產範圍內，對原告負擔清償責任。被告雖稱於許明翔死後
    ，其名下帳戶仍於108年9月前每月還款8,000元予原告，原
    告請求金額有疑云云；然查，依前揭前置協商機制協議書可
    知，許明翔與原告及其他債權銀行成立債務還款分配，許明
    翔每月還款8,000元按債權比例分配予原告6,008元，且原告
    為最大債權銀行，許明翔應按期繳款予原告，由原告比例撥
    付予其他債權銀行（見本院卷第125至第129頁），此與原告
    所提出之債務明細表中各筆債權每月許明翔繳付之總計金額
    ，互核相符（見本院卷第21頁、第55至第65頁、第77至85頁
    ），是原告主張許明翔帳戶內每月扣款之金額分配清償原告
    之部分為6,008元，其請求之金額均已扣除自許明翔帳戶內
    所得之清償等節，應堪採信。故原告依據消費借貸、信用卡
    使用契約及繼承之法律關係，請求被告給付如主文第一項所
    示，為有理由，應予准許。
四、訴訟費用之負擔：本件第一審裁判費為5,730元，應由被告
    負擔，爰確定如主文第三項所載。
五、據上論結，本件原告之訴為有理由，依民事訴訟法第78條、
    第87條第1項，判決如主文。
中　　華　　民　　國　　111 　年　　4 　　月　　21　　日
                  民事第四庭    法　官　陳雯珊
以上正本係照原本作成。　　　　　　　　　
如對本判決上訴，須於判決送達後20日內向本院提出上訴狀。如
委任律師提起上訴者，應一併繳納上訴審裁判費。
中　　華　　民　　國　　111 　年　　4 　　月　　21　　日
                                書記官  周儀婷
附表：（新臺幣）
編號 債務人 產品 請求金額 計息本金 年利率 計息期間 1 許明翔 信用卡 33,264元 33,153元 15% 108年11月24日起至清償日止 2  小額信貸 57,987元 57,987元 10.78% 108年10月3日起至清償日止 3  小額信貸 434,306元 434,306元 6.4% 108年10月15日起至清償日止